JUAN CAMILO GALLEGO GALLÓN

@ gallegogjuancamilo@gmail.com in linkedin.com/in/ggjuancamilo

**** +57 301 687 8103 P Bogotá, Colombia github.com/ggjuancamilo



Físico de la Universidad de los Andes, trilingüe (español, francés, inglés), intuitivo, con gran capacidad analítica y deseoso de siempre seguir aprendiendo. Interesado en la ciencia de datos, el aprendizaje de máquinas, la programación y física de la materia condensada; creo que estas áreas son las que marcan el desarrollo de la industria global y son capaces mejorar sustancialmente la calidad de vida de las personas de forma sostenible. Con habilidades de liderazgo, comunicación asertiva, investigación, argumentación, resolución de problemas, adaptación a nuevos ambientes y problemáticas. Capacidad para trabajar bajo presión, partidario de equipos heterogéneos y soluciones no convencionales.

EXPERIENCIA

Asistente de investigación

Centro de microscopía, Vicerrectora de investigaciones

Mayo 2017 - Dic. 2017

- **Q** Universidad de los Andes
- Apoyo en preparación de muestras.
- Manejo de microscopio confocal de barrido láser, de fuerza atómica (AFM), de barrido de electrones (SEM), de fluorescencia v transmisión de luz.
- Análisis de imágenes de microscopía.

Monitor académico

Centro de apoyo académico (Clínica de Problemas)

m Ene. 2017 - Dic. 2017

P Departamento de Física.

Atención general y refuerzo a estudiantes ante dudas en cursos de ciclo común de física de diversas ca- rreras.

Curso: Energía una perspectiva global

m Ene. 2017 - Mayo 2017

Pepartamento de Física.

- Calificación de evaluaciones.
- Apoyo a estudiantes.

Profesor personalizado

m Ene. 2016 - Abr. 2020

Funciones: Clases personalizadas en resolución de problemas, profundización de temáticas del ciclo común en física, preparación y resolución de talleres, para mejorar su comprensión y conocimiento.

EDUCACIÓN

Físico

Universidad de los Andes

2014 - 2020

P Bogotá, Colombia

Trabajo de grado: Entrelazamiento cuántico y medidas de correlación en redes de aprendizaje profundo. Dirigido por: Ph.D. Alonso Botero.

Intercambio académico

Universidad de París VII Denis Diderot

Intercambio cultural

Colegio Gav Lussac

🗎 Agt. 2012 - Jun. 2013

♀ Limoges, Francia.

Bachiller Académico

Colegio Berchmans

1998 - 2012

• Cali, Colombia

Primer puesto en prueba Saber 11° 2012.

Certificaciones (click aquí):



LATIN AMERICA

Actual

• Participante de la versión actual (3ra) del programa auspiciado por el Min-Tic.

DataCamp

2019 - 2020

- Machine Learning Scientist with Python (93 h).
- Data Scientist with Python (100 h).
- Data Analyst with Python (60 h).
- Python Programmer Track (58h).
- Deep Learning in Python (20 h).
- SQL Fundamentals (21 h).
- Time Series with Python (20 h).

coursera



• Deep Learning Specialization - deeplearning.ai (80h)

FORMACIÓN COMPLEMENTARIA

Escuelas y congresos:

SciPy LATAM 2019.

7^a Conferencia Latinoamericana de Python Científico

Universidad de los Andes

🛗 Oct. 2019

P Bogotá, Colombia

Asistente.

Décima Escuela de Física Matemática. Machine Learning for Quantum Matter and Technology

Universidad de los Andes

P Bogotá, Colombia

Asistente.

Primera Escuela de Magnetismo (Cali school on Magnetism).

Universidad del Valle

Feb. 2018

• Cali, Colombia

Asistente.

Cursos de maestría en Física:

Laboratorio avanzado

Universidad de los Andes

₩ 2017

Proyecto: Medición del efecto magneto-eléctrico en nanopatículas usando el método de Lock-in.

Métodos Computacionales Avanzados Universidad de los Andes

2017

Curso basado en implementación de métodos de aprendizaje estadístico y utilización de técnicas de computo masivamente paralelo.

SEMINARIOS

Difracción de rayos X en ángulos pequeños (Small angle X-ray Scattering).

Seminario de materia condensada

Mov. 2017

Q Dpto. de Física, Uniandes.

Ponente

Convolutional Arithmetic Circuits, Deep Learning with depth efficiency approach.

Seminario de Mecánica Cuántica y Teoría de la Información

🛗 Agt. 2019

P Dpto. de Física, Uniandes.

Ponente

IDIOMAS

Español Nativo Francés Competencia profesional plena. Inglés Competencia profesional. Alemán

COMPETENCIAS

Actualmente estudiante. Curso A2.

Programación:

Buenas:

Python: Dask, PySpark, TensorFlow, PyTorch, Keras, Scikit-learn, XGBoost, spaCy, Pandas...

LETEX Git GitHub

Con conocimientos en:

SQL PyMongo C Java Bash

Interpersonales:



OTRAS ACTIVIDADES

 Miembro del grupo de investigación en Materia Condensada, área experimental.

Jun. 2017 - Jul.2018

Q Departamento de Física.

Integrante del grupo estudiantil de Salsa de la Universidad de los Andes.

m Ene. 2018 - Jun. 2019

Q Universidad de los Andes.

 Lider del grupo estudiantil A los Andes en Bici.
 La labor del grupo es fomentar y visibilizar el uso de la bicicleta como medio de transporte sostenible y viable hacia y desde la universidad.

🛗 Jun. 2014 - Jun. 2016

• Universidad de los Andes.